---
title: "Dani Alves"
output: html_document
---

## R Markdown e Pacotes

Este é um documento R Markdown. Markdown é uma sintaxe de formatação simples para a criação de documentos HTML, PDF e MS Word. Para obter mais detalhes sobre o uso de R Markdown, consulte <http://rmarkdown.rstudio.com>.

O software R para proceder as análises aqui desejadas demanda o uso de três pacotes:

```{r, , }
library(tidyverse)
library(knitr)
library(kableExtra)
options(scipen = 1000) # função útil
```

## Criando Dados

Para dados do numero de jogos e gols de Alves utilizei o site transfermarket, para assistências no Bahia utilizei uma reportagem da Gazeta esportiva

```{r}
time <- c("Bahia","Sevilla", "Barcelona", "Juventus", "PSG", "SãoPaulo", "Brasil") #os clubes e a seleção
jogos <- c(37, 250, 391,33, 73,95, 119) # na sequencia por time
gols <- c(5,16,21,6,8,10,8) # na sequencia por time
media_gols <- gols/jogos
data <-data.frame (jogos, gols, media_gols, time)
data
```

O que foi gerado está meio estranho que tal gerar uma bonita tabela:

```{r}
tabela1 <- data %>% 
  dplyr::select(time, jogos, gols, media_gols) %>% 
  arrange(desc(media_gols))
tabela1 %>%
  kbl(caption = "Carreira de Daniel Alves(gols)") %>%
  kable_classic(full_width = F, html_font = "Garamond")

```


Dani Alves se notabilizou mais pelas assistências do que pelos gols, que tal incluir esse dado na análise?
```{r}
# acrescentar as assistências
assistencias <- c(3, 29, 101, 7, 18, 14, 21)
media_assistencias <- assistencias/jogos

data <-data.frame (jogos, gols, media_gols, time, assistencias, media_assistencias)

tabela2 <- data %>% 
  dplyr::select(time, jogos, gols, media_assistencias) %>% 
  arrange(desc(media_assistencias))
tabela2 %>%
  kbl(caption = "Carreira de Daniel Alves (assistências)") %>%
  kable_classic(full_width = F, html_font = "Garamond")
```

Em relação às assistências o Barcelona parece ter sido o período mais fértil da carreira do atleta.

A fim de compreender se há alguma relação entre assistencia e gols, utilizaremos a correlação de Pearson já utilizada nesse site em outras oportunidades 

```{r}
cor(media_assistencias, media_gols)
```

A correlação oscila entre 
-1 relação negativa forte
0 sem relação
1 relação positiva forte
o valor de -0.08 indica frágil relação. Ou seja, em alguns clubes Alves foi mais artilheiro, já em outros mais garçom.
Que tal unificar as duas medidas criando um indíce de participação de gols?

```{r}
Particip <- gols + assistencias 
media_particip <- Particip/jogos

data <-data.frame (jogos, gols, media_gols, time, assistencias, media_assistencias, Particip, media_particip)

b7 <- data %>% 
  dplyr::select(time, jogos, gols, media_particip) %>% 
  arrange(desc(media_particip))
b7 %>%
  kbl(caption = "Carreira de Daniel Alves") %>%
  kable_classic(full_width = F, html_font = "Garamond")
```

A breve passagem do lateral pela Juve parece ter sido aquela em que ele mais se destacou em termos de participação nos gols, uma ótima média de 0.39 por jogo. Isso é muito significativo, levando em consideração que o atleta é um defensor. 

Por fim duas análises são ainda cabíveis
A primeira é a criaçao de um gráfico que observa a correlação entre jogos e essa média de participações, destacando cada clube pelo qual Daniel passou em sua vitoriosa carreira:

```{r}
f <- ggplot(data, aes(jogos, media_particip))
f + geom_text(aes(label = time)) +  ylab("Média Gols + Assistências") + scale_x_continuous(limits = c(0, 450)) + scale_y_continuous(limits = c(0.13, 0.45))
```




A segunda é um cruzamento entre gols e assistencia levando em consideração o time:

```{r}
j <- ggplot(data, aes(media_gols, media_assistencias))
j + geom_text(aes(label = time)) + scale_x_continuous(limits = c(0, 0.32)) + scale_y_continuous(limits = c(0, 0.32)) +
  ylab("MédiaAssistências") + xlab("Média Gols")
```


